【裁判字號】    95,聲,785
【裁判日期】    950622
【裁判案由】    返還提存物
【裁判全文】
臺灣桃園地方法院民事裁定               95年度聲字第785號
聲  請  人  花蓮區中小企業銀行股份有限公司
??????????設花蓮市○.
法定代理人?丙○○?住同上
代?理?人  甲○○?住台北縣永和市○○路315號3樓
相?對?人  乙○○?住桃園縣平.
上列當事人間聲請返還提存物事件，本院裁定如下：
    主  文
本院九十三年度存字第四八七號提存事件聲請人所提存之擔保物
即台北市政府建設公債八十九年度第一期債票，面額新台幣壹拾
萬元壹張（票號：JJ001048，附息票4至7期），准予返還。
    理  由
一、按訴訟終結後，供擔保人證明已定20日以上之期間，催告受
    擔保利益人行使權利而未行使者，法院應依供擔保人之聲請
    ，以裁定命返還其提存物；前開規定於其他依法令供訴訟上
    之擔保者準用之，民事訴訟法第104 條第1 項第3款、第106
    條前段分別定有明文。所謂訴訟終結，係指本案之訴訟已經
    確定或和解等情形而言，依此規定聲請返還提存物或保證書
    者，係以供擔保人於訴訟終結後，已定20日以上之期間，催
    告受擔保利益人行使權利，以及受擔保利益人受催告後，未
    於催告所定期間內行使權利為要件。
二、本件聲請意旨略以：聲請人前依本院93年度裁全字第478號
    民事裁定，曾提存台北市政府建設公債89年度第1期債票，
    面額新台幣10萬元1 張（號碼：JJ001048）為擔保金，以本
    院93年度存字第487 號提存事件提存在案，並經本院93年度
    執全字第390 號強制執行上開假扣押在案。嗣因雙方已達成
    和解，聲請人聲請撤回該假扣押之執行。聲請人另於94年月
??19日以存證信函催告相對人於20日內行使權利，惟催告時間
    已屆滿多時，相對人並未於該期間內行使權利，為此，聲請
    返還上開擔保金等語，並提出上開假處分裁定、存證信函及
    回執影本各1件為證。
三、對聲請人主張上揭事實，業經本院依職權調閱上開卷宗查核
    屬實。又聲請人已定20日以上期間通知受擔保利益人即相對
    人行使權利而未行使，亦經本院依職權向本院民事庭、簡易
    庭、非訟中心、中壢簡易庭查詢查詢，未有受理本件相對人
    對請人之訴訟，有卷附本院民事紀錄科查詢表2紙為憑，揆
??諸上開說明，本件聲請人聲請返還擔保金，自無不合，應予
??准許。
四、依民事訴訟法第104 條第1 項第3 款、第106 條前段，裁定
    如主文。
中    華    民    國    95    年    6     月    22    日
                  民事第一庭    法  官  陳婉玉
以上正本係照原本作成
如不服本裁定應於送達後10日內向本院提出抗告狀，並繳納抗告
費新臺幣1,000元。
中    華    民    國    95    年    6     月    22    日
                                書記官  劉雅玲


司法院資訊處製作；財團法人民間司法改革基金會備份。
